臺灣臺中地方法院刑事裁定
111年度單禁沒字第785號
聲  請  人  臺灣臺中地方檢察署檢察官
被      告  何貞臻

                    住○○市○○區○○路000○0號(新北○○○○○○○○）

上列聲請人因被告違反毒品危害防制條例案件（110年度毒偵緝
字第339號），聲請單獨宣告沒收（111年度聲沒字第660號），
本院裁定如下：
    主    文
扣案如附表物品名稱欄所示之毒品共伍包均沒收銷燬之。
    理    由
一、聲請意旨略以：臺灣臺中地方檢察署111年度毒偵緝字第339
    號被告何貞臻違反毒品危害防制條例案件業經不起訴處分，
    查扣之甲基安非他命5包 （驗餘淨重0.1481公克、0.3362公
    克、0.4701公克、0.2987公克、0.6085公克，臺灣臺中地方
    檢察署110年度安保字第1150號），經送驗結果確含第二級
    毒品甲基安非他命成分，有衛生福利部草屯療養院鑑驗書1
    份附卷可稽，屬毒品危害防制條例第2條第2項第2款所定之
    違禁物，爰依刑法第38條第1項、第40條第2項及毒品危害防
    制條例第18條第1項前段規定，聲請宣告沒收銷燬之等語。
二、按違禁物，不問屬於犯罪行為人與否，沒收之；違禁物或專
    科沒收之物得單獨宣告沒收，刑法第38條第1項、第40條第2
    項分別定有明文。又毒品危害防制條例第18條第1項前段規
    定，查獲之第二級毒品，不問屬於犯罪行為人與否，沒收銷
    燬之。而甲基安非他命係毒品危害防制條例第2條第2項第2
    款所規定之第二級毒品，並禁止持有、施用，自屬違禁物無
    訛。　
三、經查：被告何貞臻前因施用第二級毒品甲基安非他命之行為
    ，經依本院以110年度毒聲字第1534號裁定送觀察、勒戒後
    ，認無繼續施用毒品之傾向，於民國（下同）111年7月13日
    執行完畢釋放，並由臺灣臺中地方檢察署檢察官以110年度
    毒偵緝字第339號處分不起訴確定等情，有法務部○○○○○○○○○
    ○111年7月12日中女戒衛字第11112002540號函檢送有無繼續
    施用毒品傾向評估標準紀錄表、有無繼續施用毒品傾向證明
    書、法務部○○○○○○○○附設勒戒所通知、上開不起訴處分書等
    在卷可參（見毒偵緝339號卷第61、63、65、69、71～72頁）
    。而上開扣案之如附表編號1至5所示毒品咖啡包5包，經送
    衛生福利部草屯療養院鑑驗，驗得確均含第二級毒品甲基安
    非他命、第三級毒品硝甲西泮、第四級毒品硝西泮（驗前淨
    重、驗餘淨重均詳如附表所示），此有該療養院所出具之衛
    生福利部草屯療養院110年8月23日草療鑑字第1100800196號
    鑑驗書在卷可稽（見110年度核交字第2438號卷第49～52頁）
    。足見，前揭扣案物品均屬毒品危害防制條例第2條第2項第
    2款所規定之第二級毒品，俱係違禁物無訛，依毒品危害防
    制條例之規定，該毒品不得製造、販賣、運輸，施用、持有
    ，係屬違禁物，應依毒品危害防制條例第18條第1項前段之
    規定，宣告沒收銷燬之。而用以盛裝上述扣案如附表編號1
    至5所示之第二級毒品甲基安非他命之包裝袋5個，且該等包
    裝袋內仍有極微量之甲基安非他命殘留難以完全析離，均屬
    查獲之毒品，自應併予宣告沒收銷燬之。又扣案如附表編號
    1至5所示之毒品咖啡包雖亦均檢出第三級毒品硝甲西泮、第
    四級毒品硝西泮，惟該等部分因分別與前揭之第二級毒品甲
    基安非他命混合而無從分離，此等部分連同甲基安非他命，
    亦應併予沒收銷燬之。至因鑑驗耗損之甲基安非他命，既均
    已不存在，即毋庸再為沒收銷燬之諭知，附此敘明。
四、依刑事訴訟法第220條、第455條之36第2項，毒品危害防制
    條例第18條第1項前段，刑法第11條、第40條第2項，裁定如
    主文。　
中　　華　　民　　國　　111 　年　　12　　月　　8 　　日
                    刑事第三庭    法  官  高思大
以上正本證明與原本無異。
如不服本裁定，應於收受送達後5日內向本院提出抗告狀（應附
繕本）。　　　　　　　　　
                                  書記官  林  俐
中　　華　　民　　國　　111 　年　　12　　月　　8 　　日
附表：
編號 物品名稱 數量 鑑定結果 1 檢品編號：B0000000（編號1）之已開封蘋果圖示白色包裝（內含綠色粉末，驗餘淨重：0.1481公克及包裝袋1個） 1包 ⑴驗前淨重1.4578公克，驗餘淨重0.1481公克。 ⑵檢出第二級毒品甲基安非他命（Methamphetamine）、第三級毒品硝甲西泮(Nimetazepam)、第四級毒品硝西泮(Nitrazepam)　 2 檢品編號：B0000000（編號2）之蘋果圖示白色包裝（內含綠色粉末，驗餘淨重：0.3362公克及包裝袋1個） 1包 ⑴驗前淨重1.8373公克，驗餘淨重0.3362公克。 ⑵檢出第二級毒品甲基安非他命（Methamphetamine）、第三級毒品硝甲西泮(Nimetazepam)、第四級毒品硝西泮(Nitrazepam)　 3 檢品編號：B0000000（編號3）之蘋果圖示白色包裝（內含綠色粉末，驗餘淨重：0.4701公克及包裝袋1個） 1包 ⑴驗前淨重1.8924公克，驗餘淨重0.4701公克。 ⑵檢出第二級毒品甲基安非他命（Methamphetamine）、第三級毒品硝甲西泮(Nimetazepam)、第四級毒品硝西泮(Nitrazepam)　 4 檢品編號：B0000000（編號4）之蘋果圖示白色包裝（內含綠色粉末，驗餘淨重：0.2987公克及包裝袋1個） 1包 ⑴驗前淨重1.8175公克，驗餘淨重0.2987公克。 ⑵檢出第二級毒品甲基安非他命（Methamphetamine）、第三級毒品硝甲西泮(Nimetazepam)、第四級毒品硝西泮(Nitrazepam)　 5 檢品編號：B0000000（編號5）之蘋果圖示白色包裝（內含綠色粉末，驗餘淨重：0.6085公克及包裝袋1個） 1包 ⑴驗前淨重1.9819公克，驗餘淨重0.6085公克。 ⑵檢出第二級毒品甲基安非他命（Methamphetamine）、第三級毒品硝甲西泮(Nimetazepam)、第四級毒品硝西泮(Nitrazepam)